臺灣高等法院高雄分院刑事判決　　　　94年度上訴字第1285號
上　訴　人
即　被　告　甲○○
上列上訴人因違反毒品危害防制條例案件，不服臺灣高雄地方法
院94年度訴字第2417號中華民國94年8 月10日第一審判決（起訴
案號：臺灣高雄地方法院檢察署94年度偵字第4536號），提起上
訴，本院判決如下：
    主  文
上訴駁回。
    事實及理由
一、本案被告甲○○所犯係死刑、無期徒刑、最輕本刑為3 年以
    上有期徒刑以外之罪，其於審理中就前揭被訴事實為有罪之
    陳述，經審判長告知簡式審判程序之旨，並聽取其與公訴人
    之意見後，本院認宜依簡式審判程序進行之，爰依刑事訴訟
    法第273 條之1 第1 項規定裁定本件進行簡式審判程序，合
    先敘明。
二、本案經本院審理結果，認原審判決之認事用法及量刑，均無
    不當，應予維持，並引用原審判決書所記載之事實、證據及
    理由。
三、上訴人即被告甲○○上訴意旨雖又指稱：原審判決之量刑過
    重云云。
四、惟查，被告所犯毒品危害防制條例第10條第1 、2 項之施用
    第一級毒品罪及施用第二級毒品罪，其法定刑依次為6 月以
    上5 年以下有期徒刑及3 年以下有期徒刑，被告為連續犯，
    又係累犯，原審判決依刑法第56條、第47條規定，經2 次加
    重後，分別論處有期徒刑10月及有期徒刑5 月，定應執行刑
    為1 年2 月，係屬低度之刑，顯無過重之嫌。上訴意旨執前
    詞指摘原判決不當，為無理由，應予駁回。
據上論斷，應依刑事訴訟法第364 條、第273 條之1 第1 項、第
368 條、第373 條，判決如主文。
本案經檢察官陳宗吟到庭執行職務。
中　　華　　民　　國　　94　　年　　9 　　月　　30　　日
                  刑事第八庭    審判長法  官  惠光霞
                                      法  官  蔡國卿
                                      法  官  洪慶鐘
以上正本證明與原本無異。
施用第一級毒品部分，如不服本判決應於收受本判決後10日內向
本院提出上訴書狀，其未敘述上訴理由者，並得於提起上訴後10
日內向本院補提理由書狀（均須按他造當事人之人數附繕本）「
切勿逕送上級法院」。
其他部分不得上訴。
中　　華　　民　　國　　94　　年　　10　　月　　3 　　日
　　　　　　　　　　　　　　　　　　　書記官  呂素珍
                                                A
附件：
臺灣高雄地方法院刑事判決　　　　　　　94年度訴字第2417號
公　訴　人　臺灣高雄地方法院檢察署檢察官
被　　　告　甲○○
上列被告因違反毒品危害防制條例案件，經檢察官提起公訴（94
年度毒偵字第4536號），並經本院合議庭裁定由受命法官依簡式
審判程序審理，本院判決如下：
    主  文
甲○○連續施用第一級毒品，累犯，處有期徒刑拾月；又連續施
用第二級毒品，累犯，處有期徒刑伍月。應執行有期徒刑壹年貳
月。
    事  實
一、甲○○曾因偽造文書案件，經本院於民國91年9 月30日以89
    年度訴字第1916號判處有期徒刑一年確定，嗣入監執行後於
    92年6 月15日縮刑期滿執行完畢；又其前因施用毒品案件，
    經本院裁定送觀察、勒戒後，於89年11月3 日因無繼續施用
    毒品之傾向而釋放出所，並由臺灣高雄地方法院檢察署檢察
    官以89年度毒偵緝字第578 號及89年度毒偵字第7119號為不
    起訴處分確定。詎其仍不知悔改，明知海洛因、甲基安非他
    命分別為毒品危害防制條例所列第一、二級毒品，均不得非
    法持有、施用，竟於前揭觀察、勒戒執行完畢後五年內，分
    別基於施用第一級毒品海洛因及第二級毒品甲基安非他命之
    概括犯意，自94年4 月初之某日起至同年5 月3 日止，在其
    位於高雄市○○區○○路72號6 樓之3 之租住處，連續以每
    隔2 、3 日即將海洛因摻入香菸內點燃吸食之方式，施用第
    一級毒品海洛因多次；及以將甲基安非他命置於吸食器內燒
    烤吸聞之方式，連續施用第二級毒品甲基安非他命2 次。嗣
    於94年5 月4 日17時10分許，因另案通緝在高雄市鼓山區○
    ○○路301 號前為警緝獲後，經其同意採尿送驗而查知上情
    。
二、案經高雄市政府警察局鼓山分局移送臺灣高雄地方法院檢察
    署檢察官偵查起訴。
    理  由
一、本件被告甲○○所犯係死刑、無期徒刑、最輕本刑為三年以
    上有期徒刑以外之罪，其於準備程序就前揭被訴事實為有罪
    之陳述，經受命法官告知簡式審判程序之旨，並聽取其與公
    訴人之意見後，本院認無不得或不宜改依簡式審判程序進行
    之情事，爰依刑事訴訟法第273 條之1 第1 項規定，裁定進
    行簡式審判程序，合先敘明。
二、上揭犯罪事實，業據被告於本院審理中供認不諱，且其經警
    採集尿液送檢驗結果，確呈嗎啡及甲基安非他命陽性反應，
    有高雄市立凱旋醫院濫用藥物尿液檢驗報告及尿液代碼姓名
    對照表各1 份附卷可憑。而依上開檢驗報告所示，係以ＧＣ
    ／ＭＳ（氣相層析質譜儀）法確認檢驗結果，以該方式進行
    藥物及其代謝物之定性及定量分析，判斷上有如指紋之鑑定
    ，幾乎不會有偽陽性反應發生等情，業經行政院國軍退除役
    官兵輔導委員會台北榮民醫院83年4 月7 日以（83）北總內
    字第03059 號號函示明確，上述檢驗結果，既為檢驗機關本
    於專業知識及以精密儀器或科學方法檢測所得之結論，自可
    憑信。準此，足認被告之自白核與事實相符，自可採為論科
    之依據。此外，被告前因施用毒品案件，經本院裁定送觀察
    、勒戒後，因無繼續施用毒品之傾向，於89年11月3 日執行
    完畢釋放，並由臺灣高雄地方法院檢察署檢察官以89年度毒
    偵緝字第578 號及89年度毒偵字第7119號為不起訴處分確定
    之事實，有前開不起訴處分書、臺灣高等法院被告前案紀錄
    表及臺灣高雄地方法院檢察署刑案資料查註紀錄表各1 份附
    卷可按。從而，被告於觀察、勒戒執行完畢釋放後，五年內
    再犯本件施用毒品罪之事實，堪予認定。本案事證明確，應
    依法論科。
三、按海洛因、甲基安非他命分屬毒品危害防制條例第2 條第2
    項第1 、2 款所定之第一、二級毒品，均不得非法持有、施
    用，是核被告所為，係犯毒品危害防制條例第10條第1 項之
    施用第一級毒品罪及同條第2 項之施用第二級毒品罪。被告
    持有第一級毒品海洛因、第二級毒品甲基安非他命進而施用
    ，其持有海洛因、甲基安非他命之低度行為，應為施用之高
    度行為所吸收，均不另論罪。又被告先後多次施用海洛因、
    甲基安非他命之行為，均時間緊接，所犯係構成要件相同之
    罪，顯係各基於概括犯意反覆為之，為連續犯，均應依法各
    論以一罪並加重其刑。再被告前因偽造文書案件，經本院判
    處有期徒刑一年確定，嗣入監執行後於92年6 月15日縮刑期
    滿執行完畢之事實，有臺灣高等法院被告前案紀錄表在卷可
    按，其於有期徒刑執行完畢後，五年以內再犯本件有期徒刑
    以上之罪，為累犯，均應依刑法第47條規定各加重其刑，並
    遞加重之。又被告所犯上開二罪，犯意各別，罪名有異，應
    予分論併罰。爰審酌施用毒品足以戕害身心健康，滋生其他
    犯罪，惡化社會治安，被告前因施用毒品，經觀察勒戒後，
    仍再度多次施用毒品，顯見其戒毒之意志不堅，自制力不佳
    ，應有入監矯治之必要，惟念及被告施用毒品乃戕害自己之
    身心健康，尚未損及他人，且犯後均已坦承犯行，態度良好
    ，又其前因車禍事故，於腳上裝有義肢等一切情狀，分別酌
    情量處如主文所示之刑，併定其應執行之刑，以資懲儆。
據上論斷，應依刑事訴訟法第273 條之1 第1 項、第299 條第1
項前段，毒品危害防制條例第10條第1 項、第2 項，刑法第11條
前段、第56條、第47條、第51條第5 款，判決如主文。
本案經檢察官郭季青到庭執行職務。
中      華      民      國   94    年    8   月   10   日
                          刑事第八庭  法   官  吳俊龍
以上正本證明與原本無異。
如不服本判決，應於收受送達之日起10日內，向本院提出上訴狀
。
中      華      民      國   94    年    8   月   11   日
                                      書記官   許麗珠
附錄本案論罪科刑法條：
毒品危害防制條例第10條
施用第一級毒品者，處 6 月以上 5 年以下有期徒刑。
施用第二級毒品者，處 3 年以下有期徒刑。
